臺灣臺南地方法院刑事判決　　　　　　　 94年度易字第435號
公　訴　人　臺灣臺南地方法院檢察署檢察官
被　　　告　甲○○　男　30歲.
上列被告因違反毒品危害防制條例案件，經檢察官提起公訴（94
年度毒偵字第946 號），被告就犯罪事實為有罪陳述，本院裁定
進行簡式審判程序，判決如下：
    主  文
甲○○連續施用第二級毒品，累犯，處有期徒刑拾月。
    事  實
一、甲○○前因毒品危害防制條例案件，於民國（下同）九十年
    八月十三日，經本院以九十年度易字第一一七０號，判處有
    期徒刑六月，如易科罰金，以銀元三百元折算一日確定，於
    九十二年一月七日因縮短刑期執行完畢。另因施用毒品案件
    ，經本院以九十年度毒聲字第一一八五號裁定送強制戒治，
    後因戒治成效合格，由本院以九十一年度毒聲字第五二二號
    裁定停止戒治，所餘期間付保護管束，並於九十一年七月二
    十二日因保護管束期滿未經撤銷而執行完畢。詎仍不知警惕
    ，於五年內，復基於施用第二級毒品之概括犯意，自九十二
    年七月間某日起至九十四年四月二十七日止，連續在台南縣
    永康市○○路三九０號住處等處，施用第二級毒品安非他命
    多次。嗣經台南縣警察局永康分局，於九十四年一月十二日
    ，依毒品危害防制條例第二十五條第二項之規定，通知甲○
    ○於同年月二十一日到局採驗尿液，檢驗結果呈安非他命陽
    性反應而查悉上情。
二、案經台南縣警察局永康分局報請台灣台南地方法院檢察署檢
    察官偵查起訴。
    理  由
一、本件被告所犯為死刑、無期徒刑或最輕本刑為三年以上有期
    徒刑以外之罪，其於準備程序中就被訴事實為有罪之陳述，
    經法官告知簡式審判程序之旨，並聽取公訴人之意見後，爰
    依刑事訴訟法第二百七十三條之一第一項規定，裁定由受命
    法官獨任進行簡式審判程序，核先敘明。
二、經查，前揭犯罪事實，業經被告甲○○於偵查中及本院審理
    時自白不諱，而被告於九十四年一月二十一日送驗之尿液經
    長榮大學毒研中心以『酵素免疫分析法EIA』篩檢及『氣相
    層析質譜儀法GC/ MS』確認結果，呈「安非他命」陽性反應
    ，此有該中心之確認報告一紙附卷可稽（警卷第十頁）, 參
    以行政院衛生署藥物食品檢驗局81年2月8日（81）藥檢壹字
    第001156函函釋之旨：「安非他命經口服投與後約70﹪於24
    小時內自尿中排出，約90﹪於96小時內自尿中排出，由於目
    前國內尿液中甲基安非他命之檢驗僅為鑑定其是否呈陽性反
    應尚未定其含量，且甲基安非他命成分之檢出與其投與方式
    、投與量、個人體質、採尿時間與檢測儀器之精密度等諸多
    因素有關，因此僅憑尿液中呈安非他命陽性反應，並無法確
    實推算吸食時間距採集時間之長短，惟依上述資料推斷，最
    長可能不會超過4日。」，足認被告確於九十四年一月二十
    一日下午二時三十八分回溯九十六小時之某時施用第二級毒
    品安非他命無訛，並有台南縣警察局永康分局採驗尿液通知
    書及列管毒品人口尿液檢體採集送驗紀錄表各一紙相佐。是
    被告歷次自白之內容與客觀之事實相符，並非憑空捏造，已
    足以保證被告自白其一直在施用第二級毒品安非他命，可以
    採信，本件事證明確，被告犯行堪以認定。又被告前因施用
    毒品案件，經本院以九十年度毒聲字第一一八五號裁定送強
    制戒治，後因戒治成效合格，由本院以九十一年度毒聲字第
    五二二號裁定停止戒治，所餘期間付保護管束，並於九十一
    年七月二十二日因保護管束期滿未經撤銷而執行完畢，有臺
    灣高等法院被告前案紀錄表在卷足憑，被告於五年內再犯毒
    品危害防制條例第十條之罪，自應依法論科。
三、按安非他命係毒品危害防制條例第二條第二項第二款明定之
    第二級毒品。核被告所為，係犯毒品危害防制條例第十條第
     二項施用第二級毒品罪。被告持有第二級毒品之低度行為
    ，為施用第二級毒品之高度行為所吸收，不另論罪。被告先
    後多次施用第二級毒品之犯行，時間緊接，方法相同，觸犯
    構成要件相同之罪名，顯係基於概括犯意反覆為之，應依連
    續犯規定論以一罪，並依法酌加重其刑。另被告前因毒品危
    害防制條例案件，於九十年八月十三日，經本院以九十年度
    易字第一一七０號，判處有期徒刑六月，如易科罰金，以銀
    元三百元折算一日確定，於九十二年一月七日因縮短刑期執
    行完畢，有卷附臺灣高等法院被告前案紀錄表可按，其受有
    期徒刑之執行完畢，五年內再犯有期徒刑以上之罪，為累犯
    ，依法遞加重其刑。爰審酌被告方經強制戒治執行完畢，未
    滿五年，再次施用安非他命，實不足取，惟被告犯後尚能坦
    承犯行，態度良好，且施用毒品究屬自戕行為等一切情狀，
    量處如主文所示之刑。
據上論斷，應依刑事訴訟法第二百七十三條之一第一項、第二百
九十九條第一項前段，毒品危害防制條例第十條第二項，刑法第
十一條前段、第五十六條、第四十七條，判決如主文。
本案經檢察官乙○○到庭執行職務。
中　　華　　民　　國　　94　　年　　6 　　月　　20　　日
                  刑事第一庭    法  官  宋明中
以上正本證明與原本無異。
如不服本判決，應於收受送達後10日內，向本院提出上訴書狀（
應附繕本）。
                        　　　  書記官　王惠珠
中　　華　　民　　國　　94　　年　　6 　　月　　21　　日
附錄本案論罪科刑法條：
毒品危害防制條例第10條第2項
施用第二級毒品者，處三年以下有期徒刑。
